【裁判字號】    97,上訴,826
【裁判日期】    970403
【裁判案由】    毒品危害防制條例
【裁判全文】
臺灣高等法院臺中分院刑事判決         97年度上訴字第826號
上  訴  人
即  被  告  甲○○
                      3
                    （現另案在臺灣臺中看守所羈押中）
上列上訴人因違反毒品危害防制條例案件，不服臺灣臺中地方法
院九十七年度訴字第四七九號中華民國九十七年一月三十一日第
一審判決（起訴案號：臺灣臺中地方法院檢察署九十六年度毒偵
字第六八八０號），提起上訴，本院判決如下：
    主  文
上訴駁回。
    理  由
一、按協商判決，除有刑事訴訟法第四百五十五條之四第一項第
    一款於訊問程序終結前，撤銷合意或撤回協商聲請者；第二
    款被告協商之意思非出於自由意志者；第四款被告所犯之罪
    非第四百五十五條之二第一項所定得以聲請協商判決者；第
    六款被告有其他較重之裁判上一罪之犯罪事實者；第七款法
    院認應諭知免刑或免訴、不受理者。或協商判決違反同條第
    二項「法院應於協商合意範圍內為判決；法院為協商判決所
    科之刑，以宣告緩刑或二年以下有期徒刑、拘役或罰金為限
    」之規定者，不得上訴，刑事訴訟法第四百五十五條之十第
    一項定有明文。又同法第三百六十七條前段：「第二審法院
    認為上訴有第三百六十二條前段之情形者，應以判決駁回之
    」；同法第三百七十二條規定：「第三百六十七條之判決，
    第二審法院認其為無理由而駁回上訴，或認為有理由而發回
    該案件之判決，得不經言詞辯論為之」，此程序依同法第四
    百五十五條之十一第一項規定對於協商判決之上訴準用之。
二、經查：本件上訴人即被告（以下簡稱：被告）甲○○因違反
    毒品危害防制條例案件，經檢察官提起公訴，於第一審言詞
    辯論終結前，檢察官請求並經原審法院同意，就被告願受科
    刑之範圍事項於審判外進行協商，經當事人雙方合意且被告
    認罪，由檢察官聲請原審法院改依協商程序而為判決，協商
    中被告表示所願受科之刑為有期徒刑一年，已逾有期徒刑六
    月，且未受緩刑宣告，被告未選任辯護人，原審法院亦已依
    同法第四百五十五條之五第一項規定指定該院公設辯護人為
    辯護人以協助進行協商，並在協商合意範圍內為判決，此有
    原審準備程序筆錄可參，經核於法並無不合。被告雖不服前
    開認罪協商所為之宣示判決，於法定期間內提起上訴辯稱原
    判決諭知沒收之塑膠分裝袋一包非其所有，判決內容與事實
    不符；又協商內容被告可在法院訊問程序終結前撤銷協商合
    意云云，惟經本院核閱上開筆錄，被告當庭已承認有檢察官
    起訴書所記載之犯罪事實，對扣案物之宣告沒收銷燬及沒收
    ，亦答稱如檢察官所述內容（見原審卷第一二頁），被告亦
    無於原審準備程序訊問終結前，向原審請求撤銷協商合意之
    情形，且當時尚有指定公設辯護人參與協商程序以確保被告
    本件協商合意出於自由意志，被告上訴理由顯非可採。本院
    復查原判決並無刑事訴訟法第四百五十五條之四第一項第一
    款、第二款、第四款、第六款、第七款所定情形之一，或違
    反同條第二項規定之情形，是本件被告之上訴顯非合法，為
    法律上所不應准許者，應予駁回，並不經言詞辯論為之。
據上論斷，應依刑事訴訟法第四百五十五條之十一第一項、第三
百六十七條前段、第三百七十二條，判決如主文。
中    華    民    國    97    年    4     月    3     日
            刑事第九庭    審判長法  官  陳  筱  珮
                                法  官  趙  春  碧
                                法  官  許  旭  聖
上列正本證明與原本無異。
如不服本判決應於收受送達後10日內向本院提出上訴狀，其未敘
述上訴之理由者並得於提起上訴後10日內向本院補提理由書（均
須按他造當事人之人數附繕本）。
                                書記官  紀  美  鈺
中    華    民    國    97    年    4     月    3     日


司法院資訊處製作；財團法人民間司法改革基金會備份。
